臺灣高雄地方法院刑事判決　　　　　　　　　　　　九十三年度訴字第二一六三號
　　公　訴　人　臺灣高雄地方法院檢察署檢察官
　　被　　　告　乙○○　男　三.
右列被告因違反毒品危害防制條例案件，經檢察官提起公訴（九十三年度核退毒偵字
第九五號），嗣因被告就被訴事實為有罪之陳述，本院並聽取當事人之意見後，改依
簡式審判程序進行，判決如左：
    主  文
乙○○施用第一級毒品，累犯，處有期徒刑拾月，扣案之第一級毒品海洛因壹包（淨
重零點壹公克，空包裝重零點公克）沒收銷燬之。又施用第二級毒品，累犯，處
有期徒刑伍月。應執行有期徒刑壹年貳月，扣案之第一級毒品海洛因壹包（淨重零點
壹公克，空包裝重零點公克）沒收銷燬之。
    事  實
一、乙○○先後因施用毒品案件：(1)經本院以八十七年度毒聲字第二六七０號裁定送
    觀察、勒戒後，認無繼續施用毒品之傾向，由台灣高雄地方法院檢察署檢察官於
    民國八十七年十月十二日，以八十七年度偵字第二二五七六號不起訴處分確定後
    ，(2)復經本院以八十八年度毒聲字第六三三六號裁定送觀察、勒戒後，認有繼續
    施用毒品之傾向，再經本院於八十八年十月二十七日以八十八年度毒聲字第七九
    七八號裁定送強制戒治，於九十年三月二十二日強制戒治期滿出監，並由台灣高
    雄地方法院檢察署檢察官提起公訴，嗣經本院於八十九年一月十八日以八十八年
    度雄簡字第一五八二號判決判處有期徒刑四月，並已確定，於九十一年二月六日
    執行完畢（構成累犯）。(3)再於九十二年間，因連續施用第二級毒品安非他命案
    件，經本院於九十三年五月十四日以九十二年度易字第二三七五號判決判處有期
    徒刑五月，並於九十三年六月十七日確定。詎仍未戒除毒癮，竟基於施用第一級
    毒品海洛因之犯意，於前揭強制戒治期滿釋放後之五年內，於九十三年四月二十
    九日晚間九時許，在高雄市○○區○○街六三巷五十號住處，以將海洛因摻入香
    菸內再點燃吸用之方式，施用第一級毒品海洛因乙次。復另基於施用第二級毒品
    ＭＤＭＡ、安非他命（業經臺灣高雄地方法院檢察署檢察官不起訴處分）之犯意
    ，於前揭強制戒治期滿釋放後之五年內，於九十三年四月二十九日晚間十時十分
    許回溯二十四小時內之某時，在不詳地點，施用第二級毒品ＭＤＭＡ，嗣因九十
    二年間所犯違反毒品危害防制條例案件經本院發布通緝，為警於九十三年四月二
    十九日晚間十時十分許，在前揭住處逮捕，並當場扣得海洛因一包（淨重零點一
    三公克，空包裝重零點三公克），並經採集其尿液送驗而查獲。
二、案經高雄市政府警察局三民第一分局報告台灣高雄地方法院檢察署檢察官偵查起
    訴。
    理  由
壹、程序方面：
    按本件被告乙○○所犯係死刑、無期徒刑、最輕本刑為三年以上有期徒刑以外之
    罪，其於準備程序就前揭被訴事實為有罪之陳述，經受命法官告知簡式審判程序
    之旨，並聽取其與公訴人之意見後，本院認無不得或不宜改依簡式審判程序進行
    之處，爰依刑事訴訟法第二百七十三條之一第一項、第二百八十四條之一，裁定
    本件由受命法官獨任進行簡式審判程序，合先敘明。
貳、實體方面：
  一、訊據被告乙○○對於右揭犯罪事實坦承不諱，本院復審酌：
    (一)查被告先後因施用毒品案件：(1)經本院以八十七年度毒聲字第二六七０號裁定
      官於民國八十七年十月十二日，以八十七年度偵字第二二五七六號不起訴處分
      確定後，(2)復經本院以八十八年度毒聲字第六三三六號裁定送觀察、勒戒後，
      認有繼續施用毒品之傾向，再經本院於八十八年十月二十七日以八十八年度毒
      聲字第七九七八號裁定送強制戒治，並由台灣高雄地方法院檢察署檢察官提起
      公訴，嗣經本院於八十九年一月十八日以八十八年度雄簡字第一五八二號判決
      判處有期徒刑四月，並已確定之事實，有本院被告院內索引卡紀錄表、臺灣高
      等法院被告全國前案紀錄表、臺灣高雄地方法院檢察署刑案資料查註紀錄表各
      乙份在卷可按。是被告於涉本案之前，業曾犯施用毒品，並經法院裁定送強制
      戒治並起訴判刑確定甚明。
    (二)次查，經警將被告於九十三年四月二十九日遭查獲時所採集之尿液送驗結果，
      均係呈嗎啡及ＭＤＭＡ陽性反應，此有尿液送驗編號與真實姓名對照表、高雄
      市立凱旋醫院九十三年五月十四日高市凱醫檢字第０一八四一號煙毒尿液檢驗
      成績書各乙份在卷可稽。又查：
     (1)海洛因施用入人體後水解還原成嗎啡，再循嗎啡之代謝方式排出體外，業據
       行政院衛生署藥物食品檢驗局七十三藥檢壹字第○三○二二一號函說明綦詳
       ，且依醫學臨床實驗及根據英國藥學會出版Isolation and Indentification
       of Drugs乙書第二九三頁載明：海洛因經注射入人體後，在體內迅速水解成
       6Monoacety Imorphine，再緩緩繼續水解成嗎啡，然後再循嗎啡之代謝方式
       排出，同書第四三一至四三二頁並載有：嗎啡經注射入人體後，約百分之五
       十以上於八小時內自尿中排出，至二十四小時排出約百分之九十，但四十八
       小時後仍有微量可檢出等語。
     (2)再者，前揭醫院尿液檢驗報告均載明係以ＧＣ／ＭＳ（即氣相層析質譜儀分
       析法）方法檢驗，而該方法之原理係檢品經氣化後，通過層析管分離純化，
       再將純化後之成分循序送入質譜儀做個別鑑定。因質譜儀所測定之圖譜，在
       化學上被公認具有指紋特性，故可據以完全判定該檢品係為何種化合物。職
       是，台北榮民總醫院即認為「若以氣相層析質譜儀（ＧＣ／ＭＳ）作藥物及
       其代謝產物之定性及定量分析，幾乎不會有偽陽性反應產生」，此經該院八
       十三年四月七日以八三北總內字第三○五九號函示明確。
     (3)又於九十三年四月二十九日扣得之海洛因，則係第一級毒品海洛因屬實（淨
       重零點一三公克，空包裝重零點三公克），此有法務部調查局調科壹字第二
       二００一七二八八號鑑定通知書乙份附卷可按，從而益見被告確有施用第一
       級毒品海洛因及第二級毒品ＭＤＭＡ無誤。
     (4)準此而論，被告之尿液經以氣相層析質譜儀分析法檢驗，既係呈嗎啡及ＭＤ
       ＭＡ陽性反應，且扣案物品亦檢驗出海洛因陽性反應，顯見被告應有在前揭
       犯罪時間施用第一級毒品海洛因及第二級毒品ＭＤＭＡ之行為甚明。
    (三)綜上所述，被告前曾犯施用毒品，於強制戒治期滿並起訴判刑確定之五年內，
      再犯本件施用第一級毒品海洛因及施用第二級毒品ＭＤＭＡ，事證應屬明確，
      其犯行應堪認定。
二、查海洛因及ＭＤＭＡ分屬毒品危害防制條例第二條第二項第一款所規定之第一級
    毒品及同條項第二款所規定之第二級毒品，核被告所為，係犯毒品危害防制條例
    第十條第一項施用第一級毒品罪及同條第二項施用第二級毒品罪。被告持有第一
    、二級毒品，復分別進而施用，其持有毒品之低度行為，應分別為施用第一、二
    級毒品之高度行為所吸收，均不另論罪。被告所犯上開施用第一級毒品罪及施用
    第二級毒品罪之間，犯意各別，罪名不同，應分論併罰之。查被告前因施用毒品
    案件，經本院於八十九年一月十八日以八十八年度雄簡字第一五八二號判決判處
    有期徒刑四月，並已確定，於九十一年二月六日執行完畢，此有本院被告院內索
    引卡紀錄表、臺灣高等法院被告全國前案紀錄表、臺灣高雄地方法院檢察署刑案
    資料查註紀錄表各乙份在卷可按，其受有期徒刑之執行完畢，五年以內再犯有期
    徒刑以上之罪，為累犯，應依刑法第四十七條規定加重其刑。爰審酌被告施用毒
    品，足以戕害其身心，滋生其他犯罪，惡化治安，嚴重損及公益，且被告前曾犯
    施用毒品，甫經強制戒治期滿，竟於短期內再為本件施用毒品犯行，顯見其不思
    悔改，自制力亦顯不佳；惟另考量被告於犯後即能坦承犯行，而其施用毒品行為
    於本質上係屬自我戕害行為，反社會性之程度應屬較低等一切情狀，酌情分別量
    處如主文所示之刑，以資懲儆。又扣案之海洛因（淨重零點一三公克，空包裝重
    零點三公克）屬第一級毒品，爰依毒品危害防制條例第十八條第一項前段規定，
    併予宣告沒收銷燬之（其包裝因包覆該毒品，其上顯留有該毒品之殘渣，衡情自
    難與之剝離，當應整體視之為毒品，連同該包裝併予宣告沒收銷燬之）。至鑑驗
    耗用之第一級毒品海洛因既已滅失，自毋庸宣告沒收銷燬。
據上論斷，應依刑事訴訟法第二百七十三條之一第一項、第二百八十四條之一、第二
百九十九條第一項前段，毒品危害防制條例第十條第一項、第二項、第十八條第一項
前段，刑法第十一條、第四十七條、第五十一條第五款，判決如主文。
本案經檢察官甲○○到庭執行職務。
中　　　華　　　民　　　國　　　九十四　　　年　　一　　月　二十七　　　日
                                  臺灣高雄地方法院刑事第五庭
                                      法　官  郭瓊徽
右正本證明與原本無異。
如不服本判決，應於判決送達後十日內，向本院提出上訴狀。
                                      書記官  陳瓊芳
中　　　華　　　民　　　國　　九十四　　年　　　一　　　月　　二十八　　日
附錄本判決論罪之法條：
毒品危害防制條例第十條第一項
    施用第一級毒品者，處六月以上五年以下有期徒刑。
毒品危害防制條例第十條第二項
    施用第二級毒品者，處三年以下有期徒刑。
